【裁判字號】    95,訴,434
【裁判日期】    950424
【裁判案由】    藥事法
【裁判全文】
臺灣板橋地方法院刑事判決               95年度訴字第434號
公  訴  人  臺灣板橋地方法院檢察署檢察官
被      告  甲○○
選任辯護人  賴玉梅律師
?????  周福珊律師
?????  王嘉斌律師
上列被告因違反藥事法案件，經檢察官提起公訴（九十五年度偵
字第一一二號），被告於準備程序認罪，本院以簡式審判程序判
決如下：
    主  文
甲○○製造偽藥，處有期徒刑柒月，緩刑年。
    事  實
一、甲○○係址設臺北縣樹林市○○街○段十六巷三六號一樓「
    源濟生蔘藥行」負責人，其未經主管機關行政院衛生署核准
    ，竟於九十四年六月間向仙豐股份有限公司（下稱仙豐公司
    ）購買「疏經活血湯」之科學中藥後，即在上址以該「疏經
    活血湯」作為原料，再摻入含有Acetaminophen 、Caffeine
    、Chlorzoxazone 、Ibuprofen 、Indomethacin及Thiamine
    等西藥成分之粉末，而製造偽藥，再於九十四年六月二十五
    日將之販賣予乙○○○。嗣因乙○○○於同年七月七日將之
    送請臺北縣市三重市衛生所檢驗，該衛生所轉呈臺北縣政府
    衛生局委請行政院衛生署藥物食品檢驗局進行化驗，並檢出
    上揭西藥成分，因而查悉上情。
二、案經臺北縣政府衛生局移送臺灣板橋地方法院檢察署檢察官
    偵查起訴。
    理  由
一、上揭犯罪事實，業據被告甲○○於本院審理時坦承不諱，核
    與證人乙○○○證述情節相符，並有行政院衛生署藥物食品
    檢驗局九十四年八月十一日藥檢參字第０九四九四二二八八
    六號函及所附檢驗成績書（他字卷第十一至十二頁）在卷可
    查，堪信真實。本件事證明確，被告犯行堪以認定。
二、核被告所為，係犯藥事法第八十二條第一項之製造偽藥罪及
    同法第八十三條第一項之明知為偽藥而販賣罪。所犯前揭二
    罪間，有方法目的之牽連關係，屬牽連犯，應依刑法第五十
    五條後段之規定，從一重之製造偽藥罪處斷。爰審酌被告並
    無任何前科紀錄（有臺灣高等法院被告前案紀錄表在卷可按
    ），素行尚非不良，且於本院審理時已能坦承全部犯行，其
    製造、販賣之偽藥數量不多，所生危害程度非鉅，兼衡其犯
    罪動機及智識程度等一切情狀，量處如主文所示之刑，以資
    懲儆。再查被告前未曾受有期徒刑以上刑之宣告，業如前述
    ，其經此教訓後，應已知所警惕，信無再犯之虞，本院因認
    尚無逕對被告施以短期自由刑之必要，原宣告刑以暫不執行
    為當，爰諭知被告緩刑三年，以啟自新。末按按藥事法第七
    十九條第一項固規定：「查獲之偽藥或禁藥，沒入銷燬之」
    ，惟上開沒入銷燬之規定，係列於藥事法第八章「稽查及取
    締」內，而非列於第九章之「罰則」，其性質應屬行政秩序
    罰，屬行政機關依行政程序科罰之權限，法院自不得越權於
    判決內諭知沒入銷燬（最高法院九十二年度臺上字第二七一
    八號判決意旨參照）。本案乙○○○所提出送請檢驗之偽藥
    一瓶（附於他字卷內），本院即不得依上開規定宣告沒入銷
    燬。又該藥物既已售予乙○○○，則其所有權人即非被告，
    自亦無法依刑法第三十八條諭知沒收，且公訴人亦未請求沒
    收，爰不對之諭知沒收，附此說明。
三、末按除被告所犯為死刑、無期徒刑、最輕本刑為三年以上有
    期徒刑之罪或高等法院管轄第一審案件者外，於前條第一項
    程序進行中，被告先就被訴事實為有罪之陳述時，審判長得
    告知被告簡式審判程序之旨，並聽取當事人、代理人、辯護
    人及輔佐人之意見後，裁定進行簡式審判程序，刑事訴訟法
    第二百七十三條之一第一項定有明文。查本件被告所犯藥事
    法八十二條之製造偽藥罪之法定本刑為「十年以下有期徒刑
    ，得併科新臺幣一千萬元以下罰金」，藥事法第八十三條之
    明知為偽藥販賣罪之法定本刑為「七年以下有期徒刑，得併
    科新臺幣五百萬元以下罰金」，依刑法第三十三條第三款，
    如無其他刑之加減事由，其最輕本刑均為有期徒刑二月，並
    非最輕本刑三年以上有期徒刑之罪，且被告於九十五年四月
    十日準備程序進行中，復就被訴事實為有罪之陳述，經告知
    被告簡式審判程序之旨，被告、辯護人及公訴人對於本件改
    依簡式審判程序審理亦均表示無意見，是本院合議庭即依前
    揭刑事訴訟法規定，裁定本件進行簡式審判程序，附此說明
    。
據上論結，應依刑事訴訟法第二百九十九條第一項前段、第二百
七十三條之一第一項，藥事法第八十二條第一項、第八十三條第
一項，刑法第十一條前段、第五十五條、第七十四條第一款，判
決如主文。
本案經檢察官王家春到庭執行職務。
中    華    民    國    95    年    4     月    24    日
                  刑事第八庭?法  官?楊  明  佳
上列正本證明與原本無異。
如不服本判決，應於判決送達後十日內向本院提出上訴狀（應附
繕本），上訴於臺灣高等法院。
                              書記官  黃  炎  煌
中    華    民    國    95    年    4     月    24    日
附錄法條：
藥事法第八十二條
製造或輸入偽藥或禁藥者，處十年以下有期徒刑，得併科新臺幣
一千萬元以下罰金。
以犯前項之罪為常業者，處五年以上十二年以下有期徒刑，得併
科新臺幣二千五百萬元以下罰金。
犯前二項之罪，因而致人於死者，處無期徒刑或十年以上有期徒
刑，致重傷者，處七年以上有期徒刑。
因過失犯第一項之罪者，處三年以下有期徒刑、拘役或科新臺幣
五十萬元以下罰金。
第一項及第二項之未遂犯罰之。
藥事法第八十三條
明知為偽藥或禁藥，而販賣、供應、調劑、運送、寄藏、牙保、
轉讓或意圖販賣而陳列者，處七年以下有期徒刑，得併科新臺幣
五百萬元以下罰金。
以犯前項之罪為常業者，處二年以上十年以下有期徒刑，得併科
新臺幣二千五百萬元以下罰金。
犯前二項之罪，因而致人於死者，處七年以上有期徒刑，致重傷
者，處三年以上十二年以下有期徒刑。
因過失犯第一項之罪者，處二年以下有期徒刑、拘役或科新臺幣
三十萬元以下罰金。
第一項及第二項之未遂犯罰之。


司法院資訊處製作；財團法人民間司法改革基金會備份。
